# 请教陈版主 - 关于股份支付授予日的确认问题

提问人：黑穆 尔 时间：2021-04-28 17:29:14
请教陈版主，根据陈版主之前的回复，授予日是指股份支付协议获得批准的日期。其中“获得批准”，是指企业与职工或其他方就股份支付的协议条款和条件已达成一致，该协议获得股东大会或类似机构的批准。这里的“达成一致”是指，双方在对该计划或协议内容充分形成一致理解的基础上，均接受其条款和条件。如果按照相关法规的规定，在提交股东大会或类似机构之前存在必要程序或要求，则应履行该程序或满足该要求。我理解按照这个来看，授予日的确认核心是在于双方对于股份支付达成一致。
1 、目前的情况是这样：这家非上市公司在 3 月 10 日股东会通过了股权激励的方案， 5 月 15 日到 5 月 30 日员工陆续完成实际出资认购股份， 7 月 15 日进行工商变更登记并签署合伙人协议。
这样的话授予日应该是哪一天呢？员工在实际出资的时候只有银行流水，并没有与公司签署任何协议。这样是否可以认定为达成一致。
2 、还有一个问题，该公司在 15 年对A员工做了一次股权激励，授予购买价 2 元，公允价值按照当时近期的战略投资者的购买价 5 元计算，由于未约定服务期限，但是约定如果持有时间不满 1 年离职的话，公司需要按照 2 元原价回购，持有1-2年离职的话按照按原价的1.3倍退回，持有 2 年以上离职按照 2 倍退回。当年年末一次性对差额计提了股份支付，然后 2016 年 5 月该员工离职，由于持有不满 1 年离职，公司按照 2 元原价回购了该份额。
2016 年 8 月该员工又重新入职，公司又重新按照 2 元授予了该员工股权份额，其间没有新的战略投资者入股，公允价值认为还是 5 元，相关约定与之前一致。想咨询一下陈版主， 2016 年该员工重新回来重新为他设定股权激励是否还需要进行会计处理。因为我认为这两次股权激励其实是一件事，该员工只是中途离职了一下又回来了，其他的条件不变的情况下，从财务做账的角度是否可以认为他就没有离职。

回答人：chenyiwei
1 、如果股东会决议中同时明确了激励对象名单、各激励对象的授予数量、价格和各项其他条件的，则以股东大会决议日作为授予日；如果股东大会只是明确了方案大纲，后续由董事会或者其他获得授权的机构具体落实这些内容的，则以细化的具体方案获得激励对象确认之日作为授予日，最晚不超过实际出资日。
2 、 2016 年重新回来，应作为一项新的股份支付处理。对前期已确认的股份支付费用不调整。不能理解为同一件事情的延续。

提问人：黑穆 尔 时间：2021-05-25 20:01:56
关于股权激励还有一个补充的小问题，有一家公司在股权激励方案中约定：员工可以立即行权，但是约定了 3 年的锁定期，同时锁定期内如果员工离职，则需要按照原价退还股权。按照这样的约定，是否可以将这个锁定期理解为会计准则中的服务期的作用，那么会计处理上即使可以立即行权，但是依然要按照 3 年进行摊销。

回答人：chenyiwei
一般可以这样理解。